【裁判字號】    99,簡上,2
【裁判日期】    990129
【裁判案由】    竊盜
【裁判全文】
臺灣臺南地方法院刑事判決               99年度簡上字第2號
聲  請  人  臺灣臺南地方法院檢察署檢察官
上  訴  人
即  被  告  丙○○
上列上訴人即被告因竊盜案件，不服本院98年度簡字第2318號中
華民國98年10月29日第一審刑事簡易判決（聲請簡易判決處刑案
號：臺灣臺南地方法院檢察署98年度偵字第12527號），提起上
訴，本院管轄之第二審合議庭判決如下：
    主  文
上訴駁回。
    事  實
一、丙○○基於意圖為自己不法所有之犯意，於民國98年8月26
    日11時30分許，在臺南市○○路268號市立殯儀館明德廳內
    ，徒手竊取萬藝禮籃花店即乙○○所有，擺放在該處之高架
    花藍8盆。得手後駕駛車號1897-JF號自小貨車，載運上開花
    藍至其工作之臺南市○○○路○段171號大統禮籃店擺放。嗣
    於同日12時許，經乙○○之同業吳振傑在上述大統禮籃店內
    發現，報警處理始查獲上情。
二、案經臺南市警察局第六分局報臺灣臺南地方法院檢察署檢察
    官偵查後，聲請以簡易判決處刑。
    理  由
甲、程序事項：
  (一)被告對於檢察官所提出之證據方法均不爭執(見本院卷第15
    頁)。
  (二)按被告以外之人於審判外之陳述，雖不符刑事訴訟法第159
    條之1至第159條之4之規定，而經當事人於審判程序同意作
    為證據，法院審酌該言詞陳述或書面陳述作成時之情況，認
    為適當者，亦得為證據。刑事訴訟法第159條之5定有明文。
    經查：證人即告訴人乙○○、證人吳振傑於警詢中之證言、
    乙○○出具之失竊報告，既經被告於審判程序中同意作為證
    據(見本院卷第15頁)，本院審酌該證言作成時之情況，認為
    適當，自得採為本案之證據。
  (三)次按除顯有不可信之情況外，公務員職務上製作之紀錄文書
    、證明文書，得為證據，刑事訴訟法第159條之4第1款定有
    明文。公訴人所提出之贓物認領保管單，係公務員職務上製
    作之紀錄文書、證明文書，且本院查無顯不可信之情況，依
    據上開規定自得為證據，而有證據能力。
  (四)現場照片係以科學儀器（照相機）方式所留存之影像，並非
    依憑人之記憶再加以轉述而得，是以上開各物證均非供述證
    據，殊無傳聞證據排除法則之適用，復無證據證明係公務員
    違背法定程序或經偽造、變造所取得，又與本件事實具有相
    當之關聯性，應認該照片亦有證據能力。
乙、實體部分：
一、訊據上訴人即被告對於上揭時間、地點，將萬藝禮籃花店即
    乙○○所有，擺放在該處之高架花藍8盆，以車號1897-JF號
    自小貨車，載運至其工作之臺南市○○○路○段171號大統禮
    籃店擺放，嗣於同日12時15分許，經乙○○之同業吳振傑在
    上述大統禮籃店內發現後報警處理乙節並不爭執，此部分事
    實且有：
    (1)告訴人乙○○於警詢之指訴（見警卷第4頁）。
    (2)證人吳振傑於警詢之證述（見警卷第5頁）。
    (3)被告丙○○於警詢、檢察官98年8月27日之偵查中及本院
      審理程序中之供述（分見警卷第1-3頁、偵卷第6-7頁、本
      院卷第15、16頁）
    (4)告訴人乙○○立具之失竊報告及贓物認領保管收據（見警
      卷第12-13頁）。
    (5)現場照片6張（見警卷第16-18頁）。
    等件為證，此部分事實當可認定。
二、惟被告矢口否認有竊盜之犯行，辯稱：我到大統禮籃店工作
    不久經驗不足，而且花籃上沒有標記何家花店所有，所以收
    錯他人花籃了云云。
三、本院審酌：
  (一)被告於警詢中供稱：我開一部小貨車至殯儀館四處巡視，發
    現明德廳有擺放葬儀花藍，於是我趁人不備，將高架花藍共
    8盆搬運上小貨車上收走，直接載到我上班的花店擺放等語
    (見警卷第1頁)。於檢察官偵查中供稱：我是徙手竊取；殯
    葬管理所規定在告別式完15分鐘，就要清理完畢，否則他們
    就要清理丟棄，我就過去清理載回我任職之禮儀社擺設，我
    知道錯了....我知道我的行為是不對的，請檢察官原諒我的
    行為等語(見偵卷第7頁)。於本院準備程序中供稱：我確實
    在警察局講過這些話等語(見本院卷第14頁反面)。已坦承竊
    盜犯行在卷。
  (二)被告於本院審理中雖又辯稱：因為乙○○他們一進來就對我
    拳打腳踢，且拿很厚的石板要砸我的頭，我的左肩及膝蓋都
    有受傷，把我打的驚嚇過度，以致於沒有在警局說我收錯花
    籃云云(見本院卷第15頁正反面、第16頁)。然查：被告對於
    警詢中為何坦承上揭犯行乙節於本院審判程序中先後辯稱：
    我在警局的時候很緊張，怕工作沒有，不知道怎麼對老闆交
    待，所以在警局中答非所問云云(本院卷第16頁)、我當時警
    慌、緊張，事情來的太突然了，動作很激烈我嚇到了(見本
    院卷第17頁)、我只想到店內損害的物品怎麼對老闆負責，
    怕工作丟了，所以沒有告訴檢察官警詢中的陳述不正確( 見
    本院卷第17頁)云云。細究被告先後供稱之原因：遭毆打
    以致警嚇過度怕失去工作，不知道怎麼對老闆交待事情
    過於突然，動作激烈遭驚嚇店內物品遭損害不知如何對老
    闆交待等，均不相同且互相矛盾。況本件係證人吳振傑於98
    年8月26日中午12時許，於被告工作處發現上揭花籃，即通
    知乙○○前來指認無誤後即報警處理，並經警於當日12時10
    分許到被告工作地點執行搜索扣押，同時將被告拘提到案者
    ，此有證人吳振傑警詢之證述(見警卷第5頁)及被告、證人
    吳振傑、告訴人乙○○製作警詢筆錄之時間均在98年8月26
    日、拘提通知書、扣押筆錄上所載之時間可稽( 分見警卷第
    1、4、5、8、9頁)。如被告確曾被證人林振傑等人毆打至心
    神喪或精神耗弱，以致於警局中胡言亂語，執行拘提及製作
    筆錄之員警焉有不知之理。又被告於當日即解送臺灣臺南地
    方法院檢察署，經檢察官訊問，如被告確曾遭嚴重毆打，檢
    察官於偵查中豈有不知而未於筆錄記載被告所受傷害之理。
    再被告於79年間曾因竊盜案件為本院以79年度易字第1000號
    案判處有期徒刑3月，緩刑4年確定。於89年間又因重利罪，
    為本院以88年度易字第366號案判處有期徒刑3月確定，此有
    被告全國前案紀錄表附卷可稽，顯非毫無刑事訴訟經驗之人
    ，竟然因緊張等情即於員警詢問中為完全與事實不符且不利
    於己之供述，亦令人難以想像，依此足認被告辯稱遭毆打以
    致於警詢中為錯誤供述乙節，顯非屬實。
  (三)被告於警詢中雖曾供稱：因為我認為花藍辦完禮儀後喪家不
    要了，所以將它拿回云云。然查：被告於警詢中係供稱「喪
    家不要了所以將它收回我們店內裝飾用」云云(見警卷第2頁
    )。而被告工作之大統禮籃店本就係出售殯葬用之花圈、花
    籃等物，為何需要將他人不要之花籃取回裝飾？顯與常情不
    符。而一般辦理喪事之喪家或喪家之友人所購買之花圈或花
    籃，鮮花部分縱然嗣後因凋謝而無法回收使用，然花架或花
    籃部分，則由原販售之花店或禮儀社將之回收取用，故於殯
    葬處所所擺設之花圈或花籃上多有標記何家花店或禮儀社之
    情形，被告從事此種行業，縱然入行不久經驗不豐屬實，仍
    應知之甚詳才是，否則被告如何有能力至殯葬處回收其公司
    之花架或花籃？顯見被告上揭所辯應係卸責之詞而與事實不
    符。
  (四)被告既稱花籃上沒有標記何家花店所有，所以拿錯花籃了云
    云，則告訴人乙○○、吳振傑等人到大統禮籃店時，被告理
    應向乙○○等人表明系爭花籃是大統禮籃店所有或質疑系爭
    花籃並非乙○○等人所有才是，然被告自警詢起至本院審理
    中均未曾供稱其曾經向乙○○等人表明上揭情形，亦與常情
    不符。
  (五)至於上訴人於審理中聲請傳喚同事蔡鳳英作證，以證明其工
    作經驗不足，以致拿錯花籃及當日曾撥電話給蔡鳳英但打不
    通云云。然查蔡鳳英於被告竊盜當時不在現場，無法證明被
    告未曾竊盜之事實。且時至今日已無法調得被告與蔡鳳英間
    之通聯紀錄，無法得知當日被告是否曾經撥打電話與蔡鳳英
    。又縱然被告曾經撥打電話予蔡鳳英，亦無法證明被告係向
    蔡鳳英詢問載運花籃之事實。再蔡鳳英為被告之同事，其證
    言恐有維護被告之嫌，此外參酌上揭證據已足以證明被告竊
    盜犯行，故本院認為蔡鳳英並無傳喚之必要。
四、核上訴人丙○○所為，係犯刑法第320條第1項之普通竊盜罪
    。原審以上訴人犯行明確，適用刑事訴訟法第449條第1項前
    段、第454條第2項、刑法第320條第1項、第42條第3項，刑
    法施行法第1條之1，並審酌上訴人收取被害人花籃之初，即
    知該等花籃並非其本人或其所任職之禮儀社所有。其事後翻
    易前詞否認犯行，並無可採；其具狀請求改行通常程序，亦
    無必要等情，量處被告罰金新臺幣1萬元，並諭知如易服勞
    役之折算標準，經核其認事用法並無不當，量刑亦稱允適。
    上訴人上訴意旨空言否認犯竊盜罪云云，並無理由，應予駁
    回。
據上論斷，應依刑事訴訟法第455條之1第1項、第3項、第368條
，判決如主文。
本案經檢察官 甲○ 到庭執行職務。
中    華    民    國    99    年    1     月    29    日
                  刑事第六庭    審判長法  官   蔡直青
                                      法  官   吳坤芳
                                      法  官   郭瓊徽
上正本證明與原本無異。
不得上訴。
                                    書記官  黃鋕偉
中    華    民    國    99    年    1     月    29    日
附錄本件論罪科刑法條全文：
中華民國刑法第320條：
意圖為自己或第三人不法之所有，而竊取他人之動產者，為竊盜
罪，處5年以下有期徒刑、拘役或500元以下罰金。

司法院資訊處製作；財團法人民間司法改革基金會備份。
